# 请教陈版主，关于存货损失

提问人：rightyk11 时间：2022-11-10 07:51:47
公司是一家贸易公司，有一批化工存货存放在国有仓储公司，定期盘点时发现存货出现丢失情况，随即报警诉讼保全，后法院以本案涉及刑事案件为由拒绝保全。仓储公司为国有企业，仍具有一定的偿债能力，但是公司能轮获多少赔偿不确定。想问下这种情况该如何进行财务核算，因存货金额较大，如果本年确定了全额损失，之后年度获得赔偿确认收益是否也不是很合适？谢谢

回答人：chenyiwei
由于确定存货已丢失且无法追回，故应将丢失存货的账面价值转为对责任单位（仓库）的应收追偿款，并依据其偿债能力情况，以及最终的责任认定等因素，谨慎计提损失准备。这里的减值准备计提应当是依据个别认定法，且可能涉及较复杂的法律问题，建议先咨询律师意见。

提问人：rightyk11 时间：2022-12-20 13:11:03
陈版主，想麻烦再问下。因为该批存货的货源和仓储商都是由母公司介绍的，所以母公司愿意和公司签订一份协议，协议约定公司丢失存货日后发生的所有损失均由母公司承担。协议签订后，公司不再计提坏账，母公司根据律师意见于年末在单体报告确认预计负债，在合并报表冲回预计负债并按律师意见计提坏账，针对于上述处理，想征求下您的看法，谢谢。

回答人：chenyiwei
母公司的介绍是否公允，是否具有商业实质？